hu: Hardver > Szerszám-kiegészítők > Festőszerszám-kiegészítők > Ecsettisztító megoldások: Olajalapú tisztítószerek; Vízalapú tisztítószerek
th: ฮาร์ดแวร์ > อุปกรณ์เครื่องมือ > อุปกรณ์เครื่องมือสำหรับสี > น้ำยาล้างแปรงทาสี: น้ำยาล้างสูตรน้ำมัน; น้ำยาล้างสูตรน้ำ
es: Bricolaje > Accesorios para herramientas > Accesorios para herramientas de pintura > Soluciones de limpieza para brochas: Limpiadores a base de aceite; Limpiadores a base de agua
ja: DIY用品 > 工具関連用品 > 塗装工具関連用品 > 塗装ブラシ用洗浄剤: 油性クリーナー; 水性クリーナー
hr-HR: Željezarija > Dodaci za alat > Pribor za alat za bojanje > Otopine za čišćenje kistova: Sredstva za čišćenje na bazi ulja; Sredstva za čišćenje na bazi vode
cs: Kutilství a řemeslo > Nástroje a nářadí – příslušenství > Příslušenství k malířskému náčiní > Čisticí roztoky na malířské štětce: Čistící prostředky na bázi oleje; Čistící prostředky na bázi vody
fr: Quincaillerie > Accessoires d’outils > Accessoires pour outils de peinture > Nettoyants pour pinceaux: Nettoyants à base d’huile; Nettoyants à base d’eau
zh-TW: 硬體 > 工具配件 > 油漆工具配件 > 漆刷清潔用品: 油性清潔劑; 水性清潔劑
vi: Phần cứng > Phụ kiện dụng cụ > Phụ kiện dụng cụ sơn > Dung dịch làm sạch chổi sơn: Chất tẩy rửa gốc dầu; Chất tẩy rửa gốc nước
nl: Bouwmaterialen > Gereedschapaccessoires > Accessoires voor verfgereedschappen > Verfkwastreinigers: Reinigingsmiddelen op oliebasis; Reinigingsmiddelen op waterbasis
fi: Rakentaminen > Työkalujen lisätarvikkeet > Maalipensselin lisätarvikkeet > Maalipensselin puhdistus: Öljypohjaiset puhdistusaineet; Vesipohjaiset puhdistusaineet
ro-RO: Feronerie > Accesorii pentru unelte > Accesorii pentru unelte pentru zugrăvit > Soluții pentru curățarea pensulelor: Soluții de curățare pe bază de ulei; Soluții de curățare pe bază de apă
pt-PT: Equipamento > Acessórios de ferramentas > Acessórios de pás de mistura > Soluções de limpeza de trinchas/pincéis: Produtos de limpeza à base de óleo; Produtos de limpeza à base de água
pl: Sprzęt > Akcesoria do narzędzi > Akcesoria do narzędzi malarskich > Produkty do czyszczenia pędzli: Środki czyszczące na bazie oleju; Środki czyszczące na bazie wody
nb: Maskinvare > Verktøytilbehør > Tilbehør til malingsverktøy > Rengjøringsløsninger for malepensler: Oljebaserte rengjøringsmidler; Vannbaserte rengjøringsmidler
sk-SK: Náradie > Náradie a príslušenstvo > Príslušenstvo pre lakovacie nástroje > Roztoky na čistenie štetcov: Čistiace prostriedky na báze oleja; Čistiace prostriedky na vodnej báze
zh-CN: 五金/硬件 > 工具配件 > 油漆工具配件 > 油漆刷清洁溶液: 油基清洁剂; 水基清洁剂
sl-SI: Gradbena oprema > Dodatki za orodje > Dodatki za orodje za barvanje > Raztopine za čiščenje čopičev: Čistila na oljni osnovi; Čistila na vodni osnovi
sv: Metallprodukter > Verktygstillbehör > Tillbehör till målarverktyg > Rengöring av färgpenslar: Oljebaserade rengöringsmedel; Vattenbaserade rengöringsmedel
bg-BG: Железария > Аксесоари за инструменти > Аксесоари за инструменти за боядисване > Почистващи средства за бояджийски четки: Почистващи средства на маслена основа; Почистващи препарати на водна основа
ru: Оборудование и технические изделия > Аксессуары для инструментов > Аксессуары для малярных инструментов > Растворы для очистки малярных кистей: Растворы для очистки на масляной основе; Растворы для очистки на водной основе
ko: 철물 > 공구 부대용품 > 페인트 도구 부대용품 > 그림 붓 세척제: 유성 세척제; 수성 세척제
lt-LT: Techninė įranga > Įrankių priedai > Dažymo įrankių priedai > Dažymo teptukų valikliai: Aliejiniai valikliai; Valikliai vandens pagrindu
de: Heimwerkerbedarf > Werkzeugzubehör > Anstreichzubehör > Pinselreiniger: Reiniger auf Ölbasis; Reiniger auf Wasserbasis
en: Hardware > Tool Accessories > Paint Tool Accessories > Paint Brush Cleaning Solutions: Oil-Based Cleaners; Water-Based Cleaners
it: Articoli di ferramenta > Accessori per attrezzi > Accessori per verniciatura > Soluzioni per la pulizia dei pennelli: Detergenti a base di olio; Detergenti a base acqua
el: Υλικά κατασκευών > Αξεσουάρ εργαλείων > Αξεσουάρ εργαλείων βαφής > Καθαριστικά για πινέλα βαφής: Καθαριστικά με βάση το λάδι; Καθαριστικά με βάση το νερό
da: Isenkram > Værktøj – tilbehør > Maleværktøj – tilbehør > Rengøringsmidler til malerpensler: Oliebaserede rengøringsmidler; Vandbaserede rengøringsmidler
pt-BR: Ferragens > Acessórios para ferramentas > Acessórios para ferramentas de pintura > Soluções de limpeza para pincéis: Produtos de limpeza à base de óleo; Produtos de limpeza à base de água
tr: Hırdavat > Alet Aksesuarları > Boya Aleti Aksesuarları > Boya Fırçası Temizleme Solüsyonları: Yağ Bazlı Temizleyiciler; Su Bazlı Temizleyiciler